Inventaris van het archief van de Federatie van Christelijk-Historische Jongerengemeenschappen; Christelijk-Historische Jongeren Organisatie, 1925-1980
Nationaal Archief, Den Haag
Christelijk-Historische Jongerenorganisatie
CHU Jongerenorganisatie
1925-1980
I24608
4.60 meter; 157 inventarisnummers.
Normale geschreven, getypte en gedrukte documenten, geen bijzondere handschriften.
Nationaal Archief, Den Haag
Federatie van Christelijk-Historische Jongerengemeenschappen
Christelijk Historische Jongeren Organisatie
De archieven van de Federatie van Christelijk-Historische Jongerengemeenschappen en van de Christelijk-Historische Jongeren Organisatie over de periode 1925-1980 bevatten o.a. correspondentie, notulen van vergaderingen, ingekomen rapporten en concepten van rapporten, diverse circulaires, exemplaren van diverse tijdschriften, jaarstukken en financiële overzichten, stukken betreffende contacten met diverse (voornamelijk Christelijke) jongerenorganisaties. Ook bevat dit archief stukken verzameld voor een geschiedschrijving over de C.H.J.O., met aantekeningen.
Archiefvorming
Geschiedenis van het archiefbeheer
In 1981 verkreeg het huidige Nationaal Archief een aanvulling met de stukken 116 tot en met 151. In 1988 volgde nog een supplement met de nummers 152 tot en met 157.
Schenking (van een niet overheidsarchief)
De verwerving van het archief
Het archief is door schenking verworven.
2.19
Aanwijzingen voor de gebruiker
Openbaarheidsbeperkingen
Volledig openbaar.
Materiële beperkingen
Aanvraaginstructie
Openbare archiefstukken kunnen online worden aangevraagd en gereserveerd. U kunt dit ook via de terminals in de studiezaal van het Nationaal Archief doen. Om te kunnen reserveren dient u de volgende stappen te volgen:
U maakt een profiel aan op www.gahetna.nl, en logt vervolgens in
Via de archiefinventaris (alleen de beschrijvingen met rode nummers) selecteert u het gewenste archiefstuk door op de knop 'Reserveren' te klikken
In het volgende scherm geeft u aan op welke dag u het archiefstuk wilt inzien
Indien u zich bevindt in de studiezaal en een tafelnummer heeft ontvangen kunt u dit nummer vermelden. Als u geen tafelnummer heeft kunt u tafelnummer 777 laten staan
Vervolgens bevestigt u uw reservering door deze te versturen.
Verwant materiaal
Beschikbaarheid van kopieën
Verwante archieven
Nationaal Archief:
2.19.046.01 - Christelijk-Historische Unie
2.19.046.02 - de jhr. mr. A.F. de Savornin Lohman-stichting
2.19.046.03 - Christelijk-Historische Persorganisaties
2.19.046.05 - Federatieve Christelijk-Historische Vrouwencentrale
2.19.046.06 - Vereniging van C.-H. leden van gemeentebesturen
2.19.046.07 - Christelijk-Historisch Dagblad "De Nederlander"
2.19.046.08 - Landelijk Commitee Vriendenkring AR/CH
Beschrijving van de series en archiefbestanddelen
- Archivalia 1925-1980
  - Correspondentie van het secretariaat., 1938-1952; 1-4
    - 1938-1939, 1
    - 1946-1947, 2
    - 1948-1949, 3
    - 1950-1952, 4
  - Stukken betreffende "Het Trefpunt.", 5
  - Correspondentie., 1965-1969; 6
  - Correspondentie van het federatiebestuur, met tijdens vergaderingen genomen foto's., 1962; 7
  - Correspondentie,geordend in dossiers, 1966; 8
  - Als bijlage bij nr. 8 verzamelde stukken., 1966; 9
  - Notulen van vergaderingen, met agenda's., 1967; 10
  - Correspondentie., 1967-1968; 11
  - Ingekomen rapporten en concepten van rapporten., 1967; 12
  - Dossiers "dagelijks" bestuur",houdende notulen en vergaderstukken, 1969-1971; 13-15
    - 1969, 13
    - 1970, 14
    - 1971, 15
  - Afschriften van notulen van vergaderingen., 1960-1970; 16
  - Notulen en correspondentie., 1971-1975; 17
  - Correspondentie., 1976; 18
  - Circulaires van de Christelijk-Historische Jongeren Organisatie., 1967-1969; 19
  - Dossier "Actiegroep Nieuwe Partij"., 1972; 20
  - Stukken betreffende de algemene vergadering van, 1971; 21
  - Stukken betreffende voorstellen tot de vorming van een Federatie van Jonge Christen-Democraten uit de K.V.P., A.R. en C.H.U., 1971; 22
  - Diverse circulaires., 1970; 23
  - Ingekomen stukken van de Nederlandse Politieke Jongeren Contactraad (N.P.J.C.R.) en het Politiek Jongeren Kontakt (P.J.K.)., 1972-1976; 24
  - Ingekomen stukken van de Internationale Unie van Jonge Christen-Democraten., 1967-1968; 25
  - Rapporten voor studieconferenties., 1970-1972; 26
  - Circulaires van de C.H.J.O., 1970-1972; 27-28
    - 1970-1971, 27
    - 1972, 28
  - Correspondentie., 1976; 29
  - Diverse ingekomen stukken., 1976; 30
  - Ingekomen stukken van het Nederlands Comité voor Internationaal Jongerenwerk., 1973-1976; 31
  - Ingekomen brochures., 32
  - Archief van de redactie van De Jonge Nederlander., 1967-1968; 33
  - Exemplaren van verspreide circulaires., 1966-1971; 34
  - Diverse apart gehouden stukken betreffende het politieke beleid van de C.H.U., 1970-1971; 35
  - Varia., 1970-1971; 36
  - Brochures, uitgegeven door de Federatie en de C.H.J.O., 1927-1978; 37
  - Teksten van gehouden kadercursussen., 1948-1958; 38
  - Exemplaren van het tijdschrift Christelijk-Historische Jongeren, en De Jonge Nederlanders, jaargang 22-32., 1925-1932; 39
  - Exemplaren van de tijdschriften Christelijk-Historische Jongeren, en De Jonge Nederlander, 1933-1940; 40
    Jaargang 7-14.
  - Exemplaren van het tijdschrift De Jonge Nederlander, 41
    jaargang 15-21.
    1948-1951.
  - Exemplaren van het tijdschrift De Jonge Nederlander, 42
    jaargang 22-32.
    1955-1965.
  - Exemplaren van het tijdschrift De Jonge Nederlander, 1965-1969, Stakkato, 1970-1971, en Tweek, 1972., 1965-1972; 43
  - Contact, maandblad voor de Christelijk-Historische Jongeren in Friesland. Exemplaren van jaargang 8-17, 1956-1965; 44
  - Rapport van de C.H.J.O. de "De in- en externe situatie der C.H.U."., 1957; 45
  - Circulaires en stencils van het bestuur., 1961-1963; 46
  - Correspondentie met de redactie van De Jonge Nederlander: dossiers inzake de administratie en de redactie., 1960-1964; 47
  - Stukken betreffende het jubileumboek wegens de viering van het 35-jarig bestaan van de organisatie., 1964; 48
  - Correspondentie van het algemeen secretariaat., 1967; 49
  - Verslagen en circulaires., 1966-1967; 50
  - Losse correspondentie., 1968-1972; 51
  - Correspondentie met de redactie en administratie van het tijdschrift "Stakkatö., 1969-1972; 52
  - "Curiosa", stukken verzameld voor een geschiedschrijving over de C.H.J.O., met aantekeningen., Z.j. (ca. 1979); 53
  - Doorslagen van uitgaande stukken., Augustus 1976-januari 1978; 54
  - Agenda op de correspondentie., 1976-1978; 55
  - Correspondentie-archief van het secretariaat., Februari 1978-december 1980; 56-67
    - Algemeen. Februari 1978- maart 1980, 56
    - Algemeen. Maart-december 1980, 57
    - Afdelingen, genummerd:1. Algemeen, 2. Groningen, 3. Friesland, 4. Drenthe, 5. Overijssel, 6. Gelderland, 7. Utrecht, 8. Noord-Holland, 9. Zuid-Holland, 10. Zeeland, 11.Noord-Brabant en Limburg., 58
    - Conferenties., 59
    - Christen Democratisch Appel., 60
    - Christen Democratische Jongeren Appel., 61
    - Christen Democratische Jongeren Centrale., 62
    - Pers., 63
    - Ledenlijsten., 64
    - Jaarstukken en financiële overzichten., 65
    - Grootboekstaten., 66
    - Agenda op de correspondentie., 67
  - Dossiers, houdende ingekomen stukken en bestuursstukken., 1978-1980; 68-79
    - Algemene vergadering., 68
    - Bestuur: Correspondentie., 69
    - Bestuur: Vergaderingen., 70
    - Bestuur: Vergaderingen., 71-73
      - 1978, 71
      - 1979, 72
      - 1980, 73
    - Stichting C.H.J.O., 74
    - Adviesraad., 75
    - Financiën: diverse stukken., 76
    - Financiën: personeels- en salarisgegevens., 77
    - Commissies 1., 78
    - Commissies 2., 79
  - Dossiers inzake contacten met de Christelijk Historische Unie., 1978-1980; 80-88
    - Algemene Vergadering. Bestuur. Bureau., 80
    - Unieraad: Agenda's., 81
    - Financiën. Stichting Unie Werkfonds., 82
    - Administratie "De Nederlander"., 83
    - Stichting Uniepers, Redactie "De Nederlander"., 84
    - Kopij "De Nederlander"., 85
    - Nevenorganisaties., 86
    - Statutencommissie ad. hoc., 87
    - Tweede Kamerverkiezingen 1981; kandidaatstelling; C.H.J.O.-compagne., 88
  - Dossiers inzake contacten met het Christen Democratisch Jongeren Appel., 1978-1980; 89-103
    - Vergaderingen van Bestuur en Presidium. 1978-1979, 89-91
      - 1978, 89
      - Januari-juni 1979, 90
      - Juli-december 1979, 91
    - Federatieraad van het C.D.J.A., 92
    - Correspondentie., 93
    - Grondslagcommissie., 94
    - Structuurcommissie, Statutencommissie ad hoc., 95
    - Vooroverleg Federatiestatuten, modelstatuten, verbanden., 96
    - Activiteitencommissie, Organisatiecommissie, Fusiecommissie., 97
    - Financiële commissie., 98
    - Congres., 99
    - Programcommissie., 100
    - Redactiecommissie., 101
    - K.V.P.-jongeren., 102
    - A.R.J.O.S., 103
  - Stukken betreffende contacten met de Politieke Jongeren Kontaktraad., 1978-1980; 104-110
    - Bestuur., 104
    - Exemplaren van het tijdschrift "Informatie Politiek Jongerenwerk". 1978-1980, 105
    - Penningmeesterstraining., 106
    - Subsidie., 107
    - Evaluatiecommissie, Werkgroep politiek jongerenwerk 1978, 108
    - Werkgroep politiek jongerenwerk 1979-1980, 109
    - Diversen., 110
  - Correspondentie met het Nederlands Platform Internationaal Jongerenwerk., 1978-1980; 111
  - Ingekomen circulaires van de Raad voor Jeugdvorming., 1978-1980; 112
  - Ingekomen brieven., 1977-1978; 113-114
    - Januari-mei 1977, 113
    - Juni 1977-januari 1978, 114
  - Documentatie inzake het Midden-Oostenprobleem, brochures houdende uiteenzettingen van standpunten van Israëlische en Arabische zijde, alsmede commentaren uit internationale tijdschriften., 1978 en z.j; 115
- Aanvulling 1981
  - Stukken van de studiegroep Buitenland., 1962-1969; 116
  - Ingekomen rapport Arbeiderszelfbestuur in Joegoslavië, verslag van een studiegroep., 1966; 117
  - Notulen van vergaderingen, met bijlagen., 1934-191937; 118
  - Notulen van vergaderingen van de federatie en van het dagelijks bestuur., 1952-1960; 119-120
    - 1952-1957, 119
    - 1957-1960, 120
  - Stukken betreffende algemene vergaderingen en vergaderingen van het bestuur., 1957-1965; 121-122
    - 1957-1964, 121
    - 1961-1965, 122
  - Correspondentie van het secretariaat., 1955-1965; 123-129
    - 1955-1956, 123
    - 1957, 124
    - 1958, 125
    - 1959, 126
    - 1960, 127
    - Maart 1960-juni 1964, 128
    - Augustus 1964-mei 1965, 129
  - Circulaires en doorslagen van uitgaande brieven, "verzamelde correspondentie''., 1960-1965; 130
  - Correspondentie van het secretariaat., Juni 1966-april 1971; 131-135
    - Juni 1966-december 1967., 131
    - 1968, 132
    - 1969-september 1970., 133
    - Oktober-december 1970., 134
    - Januari-april 1971., 135
  - Correspondentie in verband met "Provinciale en groepsactiviteiten, Gelderland, Utrecht, Noord-Holland, Zuid-Holland, Zeeland, Noord-Brabant en Studentenwerk.", 1960-1964; 136
  - Correspondentie in verband met "Provinciale en groepsactiviteiten, algemeen, Groningen, Friesland, Drenthe en Overijssel''., 1960-1965; 137
  - Stukken van de Commissie voor Groepswerk., 1965-1966; 138
  - Stukken van de Commissie voor Groepswerk., 1958-1959; 139
  - Rubrieken "Statuten en huishoudelijk reglement. Individuele leden. Commissies. Conferenties''., 1961-1965; 140
  - Circulaires., 1966-1967; 141
  - Stukken betreffende vergaderingen van de landelijke bestuursraad., 1967-1969; 142
  - Diverse dossiers met betrekking tot het groepswerk: wedstrijd inzake verdubbeling van het ledental; debating-kampioenschappen van de Ring Rotterdam (Riro); rapport "Hoe beter groepswerk"; correspondentie met het provinciaal bestuur van Zuid-Holland., 1955-1958; 143
  - Stukken van de buitenlandse commissie: vergaderingen, corespondentie met derden, correspondentie intern., 1957-1961; 144
  - Stukken van de buitenlandse commissie betreffende de Union Internationale des Jeunes Dèmocrates Chrètiens (U.I.J.D.C.) en het Europees Protestanten Contact., 1957-1961; 145
  - Rapport van de Werkgroep Christen-Democratische Samenwerking., 1966; 146
  - Rapport van de Commissie Fractiebegeleiding, deel I., 1970; 147
  - Kasboek van het tijdschrift De jonge Nederlander., 1957-1960; 148
  - Archiefstukken van de groep Rotterdam., 1968-1969; 149
  - Exemplaren van het tijdschrift Evangelische Woche, Wochenzeitung für evangelisches Denken und Handeln., Zürich, 1961; 150
  - Diverse rapporten., 1966-1968; 151
- Aanvulling 1988
  - Correspondentie van het secretariaat., 1953-1955; 152
    Met enkele later toegevoegde stukken. 1966-1973.
  - Stukken betreffende contacten met jongerengroepen van andere politieke partijen en de omvorming van de Federatie van Christelijk-Historische Jongeren Groepen in de Christelijk-Historische Jongeren Organisatie., 1960-1961; 153
  - Correspondentie van het secretariaat met en over de commissie Buitenland van de F.C.H.J., 1955-1956; 154
  - "De in- en externe situatie der C.H.U., enige verkenningen in weinig ontgonnen terrein", rapport van de C.H.J.O. met verslagen van nadere besprekingen., 1959; 155
  - Archiefstukken van leden van afgevaardigden uit de Christelijk Historische Unie in de Werkgroep Christen-Radicalen., 1967-1968; 156
  - Brochures en pamfletten van de F.C.H.J.G. en de C.H.J.O., 1946-1969; 157